【裁判字號】    92,易,431
【裁判日期】    921111
【裁判案由】    竊盜
【裁判全文】
臺灣苗栗地方法院刑事判決                          九十二年度易字第四三一號
    公  訴  人  臺灣苗栗地方法院檢察署檢察官
    被      告  丙○○  男  二.
右列被告因竊盜案件，經檢察官提起公訴（九十二年度偵字第三九０八號），經本院
合議庭裁定改依簡式審判程序，判決如左：
    主  文
丙○○共同連續攜帶兇器毀壞門扇竊盜，累犯，處有期徒刑貳年。扣案如附表內容所
示之物品，均沒收。
    事  實
一、丙○○前於民國八十七年間因竊盜案件，經本院於八十七年十一月八日以八十七
    年度易字第七四六號判決判處有期徒刑十月確定，甫於八十八年四月二十九日執
    行完畢，猶不知悔改，竟基於意圖為自己不法所有之概括犯意，連續於左列時、
    地，竊取他人之財物：
  (一)先於九十二年十月一日上午十時十九分許，與友人彭文妙（另經檢察官通緝中）
    基於意圖為自己不法所有之概括犯意聯絡，由彭文妙騎乘車號ＩＣＱ—四二一號
    重型機車（為甲○○所有，於九十二年九月四日九時許在苗栗縣苗栗市○○里○○街五十六號前遭竊，此部分彭文妙所涉竊盜罪嫌，另由檢察官偵辦中）搭載丙○○，二人攜帶如附表所示之物，至苗栗縣通霄鎮平元里二十五鄰附近巷弄，尋
    找下手行竊對象，旋於同日十時二十分許，由彭文妙持客觀上得為兇器之Ｔ字型
    板手破壞乙○○○位在通霄鎮平元里二十五鄰一百零二之三十四號住處大門門鎖
    後，二人即侵入宅內（侵入住宅罪嫌部分，未據告訴），竊取黃金十台兩（價值
    新台幣〔下同〕十五萬元），得手後經彭文妙以私下典當，丙○○僅分得一萬元
    。嗣經乙○○○自社區住戶之監視器取得被告二人行竊畫面後，報警處理。
  (二)復於九十二年十月五日上午十一時許，與彭文妙復承前開意圖為自己不法所有之
    概括犯意聯絡，攜帶如附表所示之物品，由彭文妙騎乘上開機車搭載丙○○至丁○○位在通霄鎮○○里○○路一號住處前，由彭文妙持客觀上得為兇器之Ｔ字型
    板手破壞該址鐵門鎖後，二人即侵入宅內（侵入住宅罪嫌部分，未據告訴），分
    頭竊取現金約七千元（含硬幣一百九十七元）、金戒子三只（共六錢重）、項鍊
    一條（一兩重）、玉手鐲二只，以及涼珠項鍊一條得逞。適逢丁○○返家，丙○○與彭文妙即奪門而出，各自逃竄，經丁○○撞見，乃驚呼鄰人協助，丙○○遂
    在相距該屋不遠處之通霄河床旁，為不詳路人與據報前來處理之警員所捕獲，當
    場查扣身上有前開竊得之涼珠項鍊一條，並扣得由丙○○丟棄在丁○○屋旁之手
    提包乙個（即附表編號九所示之物，內有如附表編號一至八所示之物，及竊得之
    玉手鐲二只、零錢硬幣一百九十七元），亦查扣前開失竊之機車乙輛，循線始查
    悉上開(一)之竊盜犯行。
二、案經苗栗縣警察局通霄分局報請臺灣苗栗地方法院檢察署檢察官偵查起訴。
    理  由
一、右揭事實，業據被告丙○○於警詢、偵查及本院審理時坦承不諱，核與證人即被
    害人乙○○○、丁○○於警詢證述住家遭竊情節相符，且據證人甲○○於警詢中
    證述其機車遭竊乙節屬實，並有贓物認領保管單一紙（丁○○部分，見偵查卷第
    二十頁）、照片二十六張（包括如附表所示犯罪工具、監視器擷取畫面、案發處
    各位置）、行竊現場示意圖二張（見偵查卷第六十一、六十二頁）在卷可稽，且
    有如附表所示之物扣案可佐。綜上所述，足徵被告之自白與事實相符，本案事證
    明確，其犯行洵堪認定。
二、按刑法第三百二十一條第一項第三款之攜帶兇器，其兇器之種類並無限制，凡客
    觀上足以對人之生命、身體、安全構成威脅者均屬之。且只需行竊時有攜帶此種
    具有危險性之兇器已足，並不以攜帶之初即有行凶之意圖為必要，最高法院七十
    九年台上字第五二五三號判例可資參照。次按如附表編號四至八所示之物，均屬
    金屬材質，其中被告復持Ｔ字型板手破壞門鎖，可見其質地堅硬，並與附表編號
    一所示之電擊棒，均同屬客觀上對人之生命、身體具有危險性，可供為兇器使用
    。是被告丙○○攜帶上述客觀上可資為兇器的物品，並破壞門鎖（附於門上的鎖
    ，非掛鎖）入內竊取財物得手，所為係犯刑法第三百二十一條第一項第三款、第
    二款之攜帶兇器及毀壞門扇竊盜罪。被告丙○○與同案被告彭文妙二人間，就二
    次竊盜犯行，均有犯意之聯絡及行為之分擔，為共同正犯。又被告丙○○先後二
    次竊盜行為，時間緊接，且犯罪構成要件相同，顯係基於概括犯意反覆為之，應
    依連續犯規定論以一罪，並加重其刑。查被告有事實欄所載之犯罪前科執行情形
    ，有臺灣高等法院被告全國前案紀錄表、臺灣苗栗地方法院檢察署刑案資料查註
    紀錄表在卷可稽，其受有期徒刑執行完畢後，五年內再犯有期徒刑以上之本罪，
    為累犯，應依刑法第四十七條之規定，遞加重其刑。爰審酌被告丙○○有竊盜前
    科，素行不良，其正值年壯，竟不思正途獲取財物，冀圖不勞而獲，且侵入他人
    品包括電擊棒一個，對居住人之人身安全造成相當威脅，本應嚴罰重懲，念及被
    告犯後於警詢、偵查及本院審理時均坦承犯行，並供出同案被告彭文妙涉案，態
    度良好，有坦承悔過之具體表現，經公訴檢察官具體求處有期徒刑二年等一切情
    狀，量處如主文所示之刑，以資儆懲。
三、扣案如附表內容所示之物，屬同案被告彭文妙所有，供被告丙○○及同案被告彭
    文妙竊盜犯行所用之物等情，業據被告丙○○於本院審理時中供述明確（見九十
    二年十月二十一日訊問筆錄第三頁），爰依刑法第三十八條第一項第二款宣告沒
    收。至扣案之手機一支，屬同案被告彭文妙所有之物乙節，亦據被告丙○○供承
    屬實（見同上筆錄），然僅係放置於如附表編號九所示之手提袋內，並無積極證
    據足資證明與本案竊盜犯行有何關連，此外，該手機亦非違禁物或其他依法應沒
    收之物，核與沒收之要件不符，爰不為沒收之諭知，併此敘明。
據上論斷，應依刑事訴訟法第二百七十三條之一第一項、第二百九十九條第一項前段
、刑法第二十八條、第五十六條、第三百二十一條第一項第三款、第二款、第四十七
條、第三十八條第一項第二款，罰金罰鍰提高標準條例第一條前段，判決如主文。
本案經檢察官張文傑到庭執行職務。
中      華      民      國    九十二    年     十一     月     十一     日
                                    臺灣苗栗地方法院刑事第三庭
                                          法  官  顧 正 德
右正本證明與原本無異。
如不服本判決，應於判決送達後十日內向本院提出上訴狀（應抄附繕本）。
                                          書記官  黃 正 中
中      華      民      國    九十二    年     十一     月     十一     日
附表：
┌───┬─────┬────┬───┬────────────┐
│  編號│ 名    稱 │數    量│ 單位 │ 備  註                 │
├───┼─────┼────┼───┼────────────┤
│  一  │電 擊 棒  │    一  │   個 │可供為兇器使用          │
├───┼─────┼────┼───┼────────────┤
│  二  │手    套  │    一  │   副 │                        │
├───┼─────┼────┼───┼────────────┤
│  三  │手 電 筒  │    一  │   支 │                        │
├───┼─────┼────┼───┼────────────┤
│  四  │六角板手  │    二  │   支 │可供為兇器使用          │
├───┼─────┼────┼───┼────────────┤
│  五  │一字板手  │    二  │   支 │可供為兇器使用          │
├───┼─────┼────┼───┼────────────┤
│  六  │Ｔ型板手  │    二  │   支 │可供為兇器使用          │
├───┼─────┼────┼───┼────────────┤
│  七  │虎鉗板手  │    一  │   支 │可供為兇器使用          │
├───┼─────┼────┼───┼────────────┤
│  八  │手    撬  │    一  │   支 │可供為兇器使用          │
├───┼─────┼────┼───┼────────────┤
│  九  │手 提 袋  │    一  │   個 │用以裝上開物品及竊得物品│
│      │          │        │      │之手提袋                │
└───┴─────┴────┴───┴────────────┘
附錄本判決論罪科刑法條全文：
中華民國刑法第三百二十一條第一項
犯竊盜罪而有左列情形之一者，處六月以上、五年以下有期徒刑：
一  於夜間侵入住宅或有人居住之建築物、船艦或隱匿其內而犯之者。
二  毀越門扇、牆垣或其他安全設備而犯之者。
三  攜帶兇器而犯之者。
四  結夥三人以上而犯之者。
五  乘火災、水災或其他災害之際而犯之者。
六  在車站或埠頭而犯之者。


司法院資訊處製作；財團法人民間司法改革基金會備份。
